臺灣花蓮地方法院民事判決　　　　　　　95年度重訴字第65號
原　　　告　庚○○
　　　　　　乙○○
　　　　　　丙○○
　　　　　　甲○○
共　　　同
訴訟代理人　陳正忠律師
被　　　告　己○○
訴訟代理人　魏辰州律師
　　　　　　余道明律師
　　　　　　郭德珍
被　　　告　戊○○
上列當事人間請求分割共有物事件，本院於民國96年10月24日言
詞辯論終結，判決如下：
    主      文
確認兩造就坐落花蓮市○○段第330、335、335-1、335-2、335-3
地號土地所有權應有部分為原告庚○○、乙○○、丙○○及被告
戊○○各為十九分之一，原告甲○○為十九分之五，被告己○○
為十九分之十。
兩造共有之前項土地准予分割；分割方法如下：附圖1所示甲部
分（同段335-5、335-6地號土地除外）、面積8735點31平方公尺
歸被告己○○所有；乙部分、面積3895點74平方公尺歸原告庚○○、乙○○、丙○○及被告戊○○共有，所有權應有部分各為四
分之一；丙部分、面積4869點67平方公尺歸原告甲○○所有。
原告其餘之訴駁回。
訴訟費用由原告庚○○、乙○○、丙○○各負擔十九分之一，原
告甲○○負擔十九分之五，被告己○○負擔十九分之十，被告戊○○負擔十九分之一。
    事實及理由
一、按請求分割共有物之訴，屬民事訴訟法第56條第1項所謂訴
    訟標的對於共同訴訟之各人必須合一確定者（最高法院42年
    台上字第318號判例意旨可參），是以分割共有物之訴，應
    以其他共有人全體為被告，當事人適格始無欠缺。本件被告
    戊○○固辯稱其持有1/19之共有權利與原告為共同利害關係
    人，立場相同，其非適格之被告云云，惟被告戊○○並不願
    與原告就分割共有物乙事對被告己○○起訴，依據前述說明
    ，原告將之列為被告，於法並無不合。又被告戊○○經合法
    通知，未於言詞辯論期日到場，核無民事訴訟法第386條各
    款所列情形，爰依原告聲請，由其一造辯論而為判決。
二、按訴狀送達後，原告不得將原訴變更或追加他訴；但有下列
    各款情形之一者，不在此限：二請求之基礎事實同一者；被
    告於訴之變更或追加無異議，而為本案之言詞辯論者，視為
    同意變更或追加。民事訴訟法第255條第1項第2款、第2項定
    有明文。本件原告原起訴請求分割兩造共有、坐落花蓮市○○段330、335、335之1、335之2、335之3、335之5（嗣於起
    訴後分割為335之5、335之6地號）地號土地（下稱系爭土地
    ），嗣於96年5月14日追加請求就系爭土地准予登記為原告
    庚○○、乙○○、丙○○及被告戊○○所有權應有部分各為
    1/19、原告甲○○5/19、被告己○○10/19，復於96年10 月
    24日再變更訴之聲明為請求確認兩造就系爭土地之應有部分
    之比例，有民事更正聲明狀2份可參（本院卷172、242頁）
    ，而原告為訴之追加、變更前後所依據者均為兩造共有系爭
    土地之事實，且被告己○○無異議而為本案之言詞辯論，依
    據前開規定，原告所為訴之追加、變更，應予准許。
三、本件被告己○○於訴訟繫屬中之民國95年8月28日將系爭土
    地其中坐落花蓮市○○段第335-5、335-6地號土地移轉登記
    予訴外人劉嘉君，有土地登記謄本可稽（本院卷175、176
    頁），惟依民事訴訟法第254條第1項前段規定，於本件訴訟
    並無影響，併此敘明。
四、原告主張：
  (一)兩造父執輩於65年間共同出資承買坐落花蓮市○○段330號
    土地、面積0.3084公頃及同段335地號土地、面積1.542公頃
    （現已分割為7筆，即系爭土地），於85年2月2日約定兩造
    為共有名義人，每人應有部分為原告庚○○、乙○○、丙○○、被告戊○○各為1/19、原告甲○○5/19、被告己○○
    10/19 。因該等土地均為旱地，受當時農業發展條例之限制
    ，乃信託登記在被告己○○名下，並由被告己○○管理使用
    。
  (二)嗣因農地解除限制分割及自耕能力等限制，被告己○○應有
    部分最大，有意分割使用，兩造乃同意終止信託關係，於91
    年10月間，在訴外人丁○○代書處，由原告庚○○、原告乙○○之母呂金蓮、丙○○之母李猜、甲○○之母蘇美英、被
    告己○○之父郭養澍、被告戊○○之夫林清雲等人代為出面
    協調，共同達成協議分割如附圖2所示，即被告己○○分得
    圖面之右側部分，原告甲○○分得圖面之左側部分，中間部
    分，因面積不足以細分，乃由其餘四人即原告庚○○、乙○○、丙○○與被告戊○○共有，並簽名於該圖面上。
  (三)詎被告己○○未依前揭協議履行分割，屢經催促，均遭不理
    。被告戊○○則基於其與被告己○○之父有同事情誼，不便
    出面催告，以致分割之事久懸不決；迨至94年10月間，發現
    被告己○○已逕自在系爭土地之右側興建3層樓別墅，乃即
    向地政事務所申領該等土地登記謄本，發現該335地號土地
    ，已經被告己○○擅自分割增列335-1、335-2、335-3、335
    -5等地號土地，上開分割，並不符合當初兩造協議分割之初
    衷，顯係該被告己○○個人恣意所為，有違首揭兩造協議分
    割之旨。
  (四)原告隨即於94年11月9日委請鐘年展律師函知被告己○○，
    再度聲明終止信託關係之外，並促請依協議圖分割，亦未獲
    置理。本件起訴前更透過雙方律師溝通，惟均不得要領，不
    得已依法起訴，請求兩造依91年10月所協議之圖面分割，至
    少亦得依民法第824條第2項之規定，競合主張請求分割共有
    土地，並再以本件起訴狀繕本之送達，代替終止信託關係之
    通知。為顧及農地細分最小面積之限制，系爭土地既係遭被
    告己○○違反協議，恣意分割所致，應請先為合併後再與同
    段330地號土地一併分割如附圖2，且最後合併分割之土地宗
    數，並未增加，分割後每人所分配到之面積已逾0.25公頃，
    系爭土地非耕地，屬都市計畫之農業用地及堤防用地，與農
    業發展條例第16條第1項規定相符。原告先請求確認兩造權
    利即持分比例，再請求共有物之分割，為訴訟經濟，一併為
    請求，並無不合。
  (五)依農業發展條例第16條第1項但書第4款、第2項、該條例施
    行細則第10條規定，並參最高法院69年台上字1831號判例，
    本件共有及信託登記等關係，既源自65年間，並有85年2月2
    日之契約，分割後之土地宗數，並不超過共有人人數，且原
    告庚○○、乙○○、丙○○與被告戊○○，依91年10月間之
    協議分割或鈞院判決分割，均表示願就其持分所分割之土地
    ，繼續維持共有關係，即應准許其等維持共有關係，而將原
    告甲○○及被告己○○部分，予以分配為單獨所有。
  (六)被告戊○○始終不願配合協調及起訴，自應以其與己○○列
    為共同被告。兩造於91年10月間協議分割一事，被告戊○○
    95年8月15日答辯狀中已詳載系爭土地購地初衷及父執輩代
    理分割之意旨；附圖2正下方寫有三行坪數之計算，左下方
    總面積等數字之計算，上方還有1.5％準備寄給被告己○○
    之管理費用（此部分已因被告己○○違約私自分割、建築使
    用土地，應予抵銷之）等情，而原告起訴聲明亦以載明「面
    積以實測為準」，可見協議內容已為具體化。
  (七)爰依兩造91年10月分割協議之約定及民法第824條第2項規定
    請求分割共有物（二請求權擇一勝訴即可）。並聲明：1.確
    認兩造就系爭土地所有權應有部分為原告庚○○、乙○○
    、丙○○及被告戊○○各為1/19，原告甲○○為5/19，被告
    己○○10/19。2.請准予兩造就系爭土地以原物分割如附圖1
    所示，甲部分歸被告己○○所有、丙部分歸原告甲○○所有
    ，乙部分歸原告庚○○、乙○○、丙○○及被告戊○○共有
    、應有部分均為1/4。
五、被告則以：
  (一)被告己○○方面：
  1.系爭土地登記為被告己○○所有，並非民法第817條所指之
    共有物（原被告間屬合夥或共同投資係另一問題），原告依
    民法第824條第2項請求容有誤會。
  2.原告指91年10月間曾就協議分割事有具體協議結果，被告己○○否認之，此應由原告負舉證責任；觀諸原告所提證物，
    其上並無被告簽名，且該圖示亦未標明確實之寬度及面積，
    嗣後代書送件圖示，亦與原協議圖有所出入，足證協議之內
    容未具體化，何來義務之履行。
  3.依兩造合約書第4條約定：日後需要處分或經營，其條件應
    有總持分之半數以上公決行使，94年間被告己○○授權代理
    人郭德珍與原告庚○○、乙○○、丙○○及被告戊○○協議
    ，約定將系爭土地分割後之335-1地號土地移轉登記予其四
    人，335-3地號土地仍維持共有，待處分後，按比率分配，
    是被告己○○就系爭土地所為之分割，即按該協議書之精神
    為之（另一原告甲○○所得即為335-2地號土地全部及335-3
    地號土地應有部分5/19），即便該協議書上無原告乙○○、
    丙○○之簽名，總持分亦超過半數（12/19），符合合約書
    所定過半數公決，亦與土地法第34條之1規定相符。
  4.當事人確有協議在先，即附圖2確有其事，惟原告庚○○與
    原告甲○○之母蘇美英是否有合法權源，有必要加以說明。
    因原告庚○○與蘇美英於簽名確認所分得土地方位後。不知
    為何意圖改變確認之分割結果，被告己○○當然不從，才有
    現況分割圖出現，原告一再違反誠信原則。
  5.原告所提協議分割圖，正本經所有人簽名確認無訛，被告己○○所分配為東邊10/19，因地形狹長，區段位置欠佳，加
    上原告利用被告己○○為登記名義人等原因，一致同意由持
    分9/19面積之所有人，扣除所得1.5%面積之土地無償贈與被
    告己○○作為酬庸，亦即被告己○○所得分配之土地增加
    9/19之百分之1.5面積，經簽名確認，惟有當事人事後不認
    帳，90年8月底協議並未成案。而現況完成分割後，經原告
    庚○○再度確認，於94年7月20經共有人（持分14/19）確認
    並簽署協議書，被告己○○也同意依規定辦理移轉手續。
  6.系爭土地乃被告己○○、訴外人廖運清（已歿，原告庚○○
    之父）、呂金蓮（原告乙○○之母）、李猜（原告丙○○之
    母）、吳鑄德（已歿，原告甲○○之父）及林清雲（被告戊○○之夫）等人於65年5月間共同出資購買，除被告己○○
    之外，原告庚○○、乙○○、丙○○、甲○○及被告戊○○
    均非實際出資購買系爭土地之人，故原告並非「實質共有人
    」，是否有權訴請分割系爭土地，已非無疑。參最高法院84
    年度台上字第2481號、85年度台上字地1862號判決，系爭土
    地實際出資人為廖運清、吳鑄德業已去世，然未見原告將其
    等2人之繼承人全部列為當事人，復未辦理繼承登記，不僅
    有當事人不適格之違法，亦不符合民法第759條之規定。原
    告與被告戊○○既非系爭土地之共有人，依民法第823條第1
    項之規定及最高法院67年台上字第3131號判例意旨，原告是
    否得逕行訴請分割系爭土地，亦待斟酌等語資為抗辯。並聲
    明：原告之訴駁回；如受不利判決願供擔保請准宣告免為假
    執行。
  (二)被告戊○○方面：被告戊○○未於言詞辯論期日到場，據其
    前曾提出之聲明及陳述則以：
  1.系爭土地是信託登記於被告己○○名下，被告戊○○僅持有
    1/19之共有權利，與原告是共同利害關係人，立場相同，系
    爭土地所以久無法分割並非本人之原因，原告將本人列為被
    告，本人甚為不解。
  2.被告戊○○之夫林清雲與被告己○○之父郭養澍是昔日同事
    ，私交甚篤，原告庚○○來電邀約提起訴訟，本人不以為然
    ，蓋多年情誼關係應以協調為重，故未參與訴訟。土地分割
    事宜原告均透過原告庚○○通知林清雲轉達並與被告己○○
    協調，但原告與被告己○○意見始終未能一致。
  3.原告庚○○之父廖運清、原告乙○○之母呂金蓮、原告丙○○之母李猜等及林清雲與被告己○○之父郭養澍是昔日花蓮
    電信局同事，原告甲○○之父與郭養澍是福建莆田之同鄉，
    即於同事情誼、鄉親之情誼關係，當初均在和諧之氣氛下歡
    喜購置系爭土地，豈料因各有私心未能一致，致生本件訴訟
    。
  4.原告已有同意分割之意思，應互相基於多年情誼並協調解決
    ，原告若有合理方案並經被告己○○同意，被告戊○○亦贊
    同，被告戊○○並應保有合約上之權利。否則依照合約書第
    4條之約定日後需要處分或經營其條件應有總持分半數以上
    公決行之，原告訴狀中稱本人為被告，本人絕不承認。
  5.被告戊○○仍願維持系爭土地之共有關係，原告與被告己○○間若協商同意之結論，被告戊○○亦同意。並聲明：原告
    之訴駁回。
六、兩造不爭執之事實：
  (一)坐落花蓮市○○段335、335之1、335之2、335之3、330地號
    土地現登記為被告己○○所有，同段335-5地號土地於95年7
    月26日分割為同段335-5、335-6地號土地，被告己○○並於
    95年8月28日將335-5、335-6地號土地移轉登記予訴外人劉
    嘉君所有。
  (二)兩造於85年2月2日約定系爭土地係信託登記於被告己○○名
    下，兩造應有部分比例為原告庚○○、乙○○、丙○○各為
    1/19，原告甲○○為5/19，被告己○○為10/19，被告戊○○為1/19。原告所提合約書、土地登記簿謄本、地籍圖謄本
    為真正（本院卷9至11、13至19頁）。
  (三)被告所提被證3協議書（本院卷92頁）形式上為真正。
七、得心證理由：本件兩造所爭執之處，應在於：(一)原告主張兩
    造於91年10月間合意終止系爭土地之信託關係，並協議分割
    系爭土地，約定被告己○○分得附圖2所示右側A部分土地，
    原告甲○○分得附圖2所示左側B土地，附圖2所示中間C部分
    土地由原告庚○○、乙○○、丙○○與被告戊○○維持共有
    ，請求依兩造協議分割系爭土地，是否有理？(二)原告依民法
    第824條第2項規定請求本院分割系爭土地，該土地有無不得
    分割之情形？如可分割，應以何分割方案為適當？茲審酌如
    下。
八、系爭土地係於65年6月5日登記在被告己○○名下，有土地登
    記簿謄本可參，原告主張系爭土地係由兩造之父執輩出資購
    買，信託登記於被告己○○名下（本院卷47頁原告書狀參照
    ），依兩造不爭執之85年2月2日合約書記載：立合約書人（
    即兩造，下稱共有人）各人樂意出資承買土地共有事宜，議
    定條件如下：一共有人承買慈雲段330、335地號土地（即系
    爭土地），二共有人各人出資持分數額為己○○10/19，丙○○5/19，庚○○、乙○○、丙○○、戊○○1/19，三本承
    買土地其所有權登記由己○○辦理所有權登記，八本合約因
    黃呂良、丙○○、戊○○出售各持有之部分土地後共有面積
    及持分略有變更而重新訂定，原65年6月5日訂定之合約書作
    廢之，有合約書可參（本院卷9至11頁），可見實際出資購
    買系爭土地之人於購買後將系爭土地登記被告己○○名下，
    並於85年2月2日將其等就系爭土地之權利轉讓（或贈與）予
    兩造，由兩造簽立上述合約書確認兩造共有土地之事項及各
    自之應有部分比例，是系爭土地之共有人現為兩造，應堪認
    定，參酌被告己○○所提出不爭執之94年7月20日協議書（
    本院卷92頁）及向本院建議、認為較合理之分割方案，均以
    原告及被告戊○○為系爭土地之共有人，如被告己○○再爭
    執原告非共有人，顯然有違禁反言及誠信原則。準此，系爭
    土地確為兩造所共有，應堪信實。
九、稱信託者，謂委託人將財產權移轉或為其他處分，使受託人
    依信託本旨，為受益人之利益或為特定之目的，管理或處分
    信託財產之關係，信託法第1條固有明定。惟信託法於85年1
    月26日公布前，民法雖無關於信託行為之規定，然因私法上
    法律行為而成立之法律關係，非以民法有明文規定者為限，
    苟法律行為之內容不違反強行規定或公序良俗，即應賦予
    法律上之效力。斯時實務上認為信託行為，係指委託人授與
    受託人超過經濟目的之權利，而僅許可其於經濟目的範圍內
    行使權利之法律行為而言（最高法院88年度台上字第247號
    判決意旨可參）。信託關係因委託人信賴受託人代其行使權
    利而成立，應認委託人有隨時終止信託契約之權利（信託法
    第63條規定可參）。本件系爭土地信託登記於被告己○○名
    下，並由其管理使用（此為兩造所不爭），雖係在信託法公
    布前之65年間，依據前述說明，信託行為仍屬有效，兩造於
    85年2月2日確認共有權利及應有部分比例後，仍合意成立信
    託契約，而原告已終止與被告己○○間之信託契約，被告戊○○一再於書狀中表示與原告同是利害關係人，立場相同，
    其亦自承在94年7月間與被告己○○協商分割土地（本院卷
    56頁書狀記載參照），可見被告戊○○亦早已終止與被告己○○間之信託契約，則兩造間信託契約已經終止，被告己○○仍否認原告之權利，原告即有確認判決之法律上利益，得
    提起確認之訴請求確認如主文第1項所示。再按信託契約之
    受託人在法律上為信託財產之所有人，其就信託財產所為之
    一切處分行為完全有效，倘其違反信託本旨處分信託財產，
    僅對委託人或受益人負契約責任而發生債務不履行之損害賠
    償問題，自無不當得利可言（最高法院89年度台上字第1525
    號判決意旨可參）。系爭土地中同段335-5、335-6地號土地
    已移轉登記為劉嘉君所有，依據前述說明，被告己○○上述
    處分行為完全有效，僅對委託人是否應負債務不履行損害賠
    償責任之問題，惟上述2筆土地既已非被告己○○所有，原
    告依兩造間之合約書約定請求確認有共有權利，乃於法無據
    。
十、按共有物之協議分割與裁判分割，皆以消滅各共有人就共有
    物之共有關係為目的，而協議分割契約應由全體共有人參與
    協議訂立，方能有效成立，並須全體共有人均依協議分割契
    約履行，始能消滅共有人間之共有關係，該契約所訂分割方
    法，性質上為不可分，故共有人中之一人或數人提起請求履
    行協議分割契約之訴，其訴訟標的對於共有人全體必須合一
    確定，應以其他共有人全體為被告，於當事人之適格始無欠
    缺，且其應受判決事項之聲明，應為命兩造依協議分割契約
    所定分割方法協同辦理分割登記，最高法院90年第12次民事
    庭會議決議參照。原告主張兩造於91年10月初已就分割方法
    達成協議，並提出分割協議圖如附圖2所示（本院卷12頁）
    ，及聲請傳喚證人郭養澍、丁○○為證。證人郭養澍（被告
    己○○之父）固證稱附圖2上的簽名為真正，是被告己○○
    委託其抽籤決定分配位置等語（本院卷155、156頁），惟細
    觀附圖2並未明確標示分割線之距離、尺寸，且證人丁○○
    （代書）證稱：圖上的界線及面寬均未經仔細計算，是大略
    畫出來的，只是確定大概位置（本院卷158頁筆錄參照），
    可見縱該圖為兩造當時協議之分割方案，然因未明確標示尺
    寸、界線及面積，而無法請求執行，故原告依該內容不明確
    之圖示請求分割，自屬無據。
十一、按各共有人得隨時請求分割共有物，民法第823條第1項前
      段定有明文。土地法第34條之1第1項所稱之處分，不包括
      分割行為在內，不得以共有人中一人之應有部分或數共有
      人之應有部分合併已逾三分之二，即可不經他共有人全體
      之同意，而得任意分割共有物。（最高法院74年台上字第
      2561號判例意旨參照）。兩造不爭執之85年2月2日合約書
      第4條固約定：共有人出資前項土地互予共同管理，日後
      需要處分或經營其條件，應有總持分之半數以上公決行使
      （本院卷10頁）。本件兩造就系爭土地所有權應有部分之
      比例，以被告己○○占10/19為最高，且其比例已逾二分
      之一，如謂上開合約書第4條約定之「處分」包含「分割
      」，無異承認被告己○○得以一己之意否決其餘共有人之
      分割共有物請求權，再參酌前述規定及最高法院判例意旨
      ，本院認為兩造前開約定內容中「處分」並不包括分割行
      為。則被告己○○辯稱94年7月20日其與被告戊○○、原
      告庚○○已協議分割云云，並提出協議書一份為憑（本院
      卷92頁），惟該協議分割契約既未經全體共有人參與訂立
      ，自無法有效成立。
十二、按分割之方法，不能協議決定者，法院得因任何共有人之
      聲請，命為下列之分配：一以原物分配於各共有人，二變
      賣共有物，以價金分配於各共有人，民法第824條第2項定
      有明文。系爭土地之地目為「旱」，各筆面積及總和如附
      件所示，如以原物平均分割，在原告庚○○、乙○○、丙○○及被告戊○○表達願維持其共有關係（原告起訴狀及
      本院卷106頁被告戊○○書狀參照），分割後原告甲○○
      、被告己○○及其他4人所有面積均逾0點25公頃，即不受
      農業發展條例第16條第1項前段之限制，況依該條例第4款
      「本條例中華民國89年1月4日修正施行前之共有耕地，得
      分割為單獨所有」之規定，系爭土地之共有關係於65年間
      即存在，自得准予分割。而本件並無因物之使用目的不能
      分割或兩造間定有不能分割之契約存在的情形，依據前述
      說明，本件兩造既無法協議分割系爭土地，原告請求裁判
      分割共有物，即屬有據。
十三、按共有物分割方法，法院應斟酌當事人之聲明、共有物之
      性質、經濟效用及全體共有人之利益等公平決之，不受當
      事人主張之拘束。又以原物分配於各共有人時，除應顧及
      均衡之原則外，並須就各共有人應分得之範圍，例如面積
      多寡、交通、位置等等，予以確定（最高法院55年度台上
      字第1982號判例參照）。次按分割共有物係以消滅共有關
      係為目的，法院為分割共有物之判決時，除有不能分割之
      情形，或部分共有人曾經明示就其分得部分仍維持共有關
      係外，自不能將共有物之一部，分歸部分共有人共有，而
      創設新共有關係（參照最高法院69年度台上字第1831號判
      例意旨）。又被告己○○既違反信託契約擅將系爭土地中
      335-5、335-6地號土地移轉登記予劉嘉君，其按應有部分
      比例計算應分得之土地面積自應扣除其違約移轉他人之土
      地面積，始符公平。基於前揭說明並參酌前開最高法院判
      例意旨，本院所決定之分割方法說明如下：系爭土地其中
      慈雲段330地號土地臨花蓮市○○路（為約寬15米之道路
      ）劉嘉君之農舍門牌號碼為花蓮市○○路668號，系爭土
      地除該農舍外餘均雜草叢生（有本院勘驗筆錄、照片可參
      ，本院卷163至168頁），兩造亦無分管契約，如按兩造應
      有部分之比例在系爭330地號土地臨馬路之界線畫分割線
      ，將除335-5、335-6地號土地外之系爭土地合併分割，分
      割後各部分土地均得通行至慈濟路，以避免袋地之產生，
      且分得之土地價值相當，均面臨道路，不致於有害其整體
      土地之使用，再考量兩造之意願，認分割方式如主文第2
      項所示為適當公平（且花蓮縣花蓮地政事務所亦函覆稱前
      開分割方式並不違背土地合併分割及准予登記之相關規定
      ，本院卷217頁該所函可參，併此敘明）。
十四、從而，原告請求確認兩造就系爭土地（除335-5、335-6地
      號土地外）之所有權應有部分比例如主文第1項所示，並
      依民法第824條第2項規定請求分割共有物，為有理由，應
      予准許，逾此部分之請求為無理由，應予駁回。本院即依
      法判決如主文第2項所示。本件事證已明，兩造其餘攻擊
      防禦方法及舉證，均無礙勝負判斷，爰不一一論列，附此
      敘明。
十五、訴訟費用負擔之依據：民事訴訟法第79條、第80條之1、
      第85條第1項但書。
中　　華　　民　　國　　96　　年　　11　　月　　 5　　日
                       臺灣花蓮地方法院民事庭
                           法      官  楊碧惠
上列正本係照原本作成。
如不服本判決，應於送達後20日內，向本院提出上訴狀並表明上
訴理由，如於本判決宣示後送達前提起上訴者，應於判決送達20
日內補提上訴理由書(須附繕本)。
中　　華　　民　　國　　96　　年　　11　　月　　5 　　日
法院書記官  紀龍年
附件（平方公尺＝㎡）
標的：花蓮市○○段330（面積3084.62㎡）、335（面積5534.69
㎡）、335-1（面積2615.97㎡）、335-2（面積3263.45㎡）、
335-3（面積3001.99㎡）、335-5（面積812.04㎡）、335-6（面
積192㎡）地號土地。以上土地面積共18504.76㎡。經計算結果
：10/19（己○○）面積為9739.35㎡。（經扣除335-5、335-6
    地號土地之面積，被告己○○應分得土地面積為8735.31㎡
    ）。
  4/19（庚○○、乙○○、丙○○、戊○○）面積為3895.74
    ㎡。
  5/19（甲○○）面積為4869.67㎡。
